臺灣高等法院刑事判決　　　　　　　　　　　　　　九十年度上訴字第二六四七號
　　上　訴　人
　　即　被　告　乙○○
　　選任辯護人　席與善
　　上　訴　人
　　即　被　告　丑○○
　　選任辯護人　趙國生
　　上　訴　人
　　即　被　告　子○○
　　選任辯護人　王東山
　　　　　　　　李美寬
　　　　　　　　許文生
右上訴人等因妨害風化等案件，不服臺灣臺北地方法院九十年度訴字第六一號，中華
民國九十年六月七日第一審判決（起訴案號：臺灣臺北地方法院檢察署八十九年度偵
字第一九○六五號）提起上訴，本院判決如左：
    主  文
原判決關於乙○○、丑○○、子○○部分均撤銷。
乙○○共同連續意圖使女子與他人為性交行為，而媒介以營利，處有期徒刑貳年，附
表編號一至編號三之物均沒收；又共同以非法方法，剝奪人之行動自由，處有期徒刑
壹年，附表編號四、編號五之物均沒收；又意圖為自己不法之所有，而侵占自己持有
他人之物，處有期徒刑陸月，附表編號六至編號八之物均沒收，應執行有期徒刑參年
肆月，附表編號一至編號八之物均沒收。
丑○○共同連續意圖使女子與他人為性交行為，而媒介以營利，累犯，處有期徒刑貳
年貳月，附表編號一至編號三之物均沒收；又共同以非法方法，剝奪人之行動自由，
累犯，處有期徒刑壹年貳月，附表編號四、編號五之物均沒收，應執行有期徒刑參年
貳月，附表編號一至編號五之物均沒收。
子○○共同連續意圖使女子與他人為性交行為，而媒介以營利，累犯，處有期徒刑壹
年陸月，附表編號一至編號三之物均沒收；又共同以非法方法，剝奪人之行動自由，
累犯，處有期徒刑拾月，附表編號四、編號五之物均沒收，應執行有期徒刑貳年貳月
，附表編號一至編號五之物均沒收。
    事  實
一、乙○○於民國八十一年間，因偽造文書案件，經臺灣高雄地方法院減刑為有期徒
    刑一月十五日，緩刑二年，但於八十二年間，更犯詐欺罪，經本院判處有期徒刑
    四月，上開緩刑之宣告因而撤銷，於八十九年四月十七日因罹於行刑權時效報結
    。復於八十二年間，因偽造有價證券、妨害風化案件，分別經本院、臺灣臺北地
    方法院判處有期徒刑一年六月、四月，上開詐欺案件與妨害風化案件經合併定執
    行刑為有期徒刑七月，於八十九年九月二十九日因時效完成報結，目前因偽造有
    價證券案件在臺灣臺北監獄臺北分監執行中（未構成累犯）。丑○○於八十四年
    間，因誣告案件，經臺灣臺北地方法院判處有期徒刑四月，於八十四年十月二十
    七日執行完畢。子○○於八十六年間，因違反電信法案件，經本院判處有期徒刑
    三月，於八十九年六月二十八日執行完畢。
二、乙○○、丑○○與王金良（原名王禎興，八十九年十月九日改名王金良，通緝中
    ）、孫細珠（王金良之配偶）、劉春蘭、劉智輝、丙○○及孫姓成年男子等人間
    （以上六人均未據起訴），共同基於行使使公務員登載不實文書及意圖使女子與
    他人為性交行為而媒介以營利之概括犯意聯絡，由王金良、孫細珠在大陸地區物
    色女子，以辦理大陸地區女子與臺灣地區男子假結婚方式，引進大陸地區女子來
    臺從事性交，所需資金由孫姓男子及丑○○供應，若丑○○身在國外，則由劉春
    蘭交付引進大陸地區女子之相關費用，丑○○與劉春蘭並負責管理帳目。乙○○
    則負責申辦大陸地區女子來臺及與大陸地區女子假結婚之臺灣男子赴大陸所須相
    關證件文書，並於大陸地區女子來臺時與丑○○、劉智輝負責接機，乙○○另按
    月交付三萬元與前揭臺灣男子。王金良及丙○○提供大陸地區女子在臺住宿場所
    ，乙○○、劉春蘭、劉智輝負責接飯店來電，再打電話聯絡司機搭載小姐。
三、王金良於八十九年四月二十八日，安排明知互無結婚之意思，亦未舉行公開儀式
    ，同有前揭行使使公務員登載不實文書共同犯意聯絡之已滿十八歲之大陸地區女
    子癸○○（六十九年二月生，未據起訴）與陳振茂（由檢察官分案偵查中），在
    福建省寧德地區辦理假結婚，乙○○等人並按月支付陳振茂三萬元。陳振茂隨即
    於八十九年五月二十三日，明知與癸○○係假結婚，竟向屏東縣屏東市戶政事務
    所申報與癸○○結婚之不實事項，使不知情之戶政事務所承辦人員將此不實事項
    登載於其職務上所掌管之戶籍登記簿上，足生損害於該管機關對戶籍資料管理之
    正確性。陳振茂旋即持前開不實之戶籍謄本，填具「大陸地區人民進入臺灣地區
    旅行證申請書」及「大陸地區人民進入臺灣地區保證書」，委託不知情之陳建峰
    向內政部警政署入出境管理局以探親名義，代癸○○申請「中華民國臺灣地區旅
    行證」，使癸○○得以於八十九年七月二十八日入境臺灣。王金良又於八十九年
    五月十六日，安排互無結婚之意思，亦未舉行公開儀式，同有前揭行使使公務員
    登載不實文書共同犯意聯絡之已滿十八歲之大陸地區女子壬○○（六十九年二月
    生，未據起訴）與戊○（業經原審以共同連續行使使公務員登載不實文書罪判處
    有期徒刑一年二月確定），在福建省寧德地區辦理假結婚，乙○○等人並按月支
    付戊○三萬元。戊○隨即於八十九年六月一日，明知與壬○○係假結婚，竟向臺
    北縣永和市戶政事務所申報與壬○○結婚之不實事項，使不知情之戶政事務所承
    辦人員將此不實事項登載於其職務上所掌管之戶籍登記簿上，足生損害於該管機
    關對戶籍資料管理之正確性。戊○旋即持前開不實之戶籍謄本，填具「大陸地區
    人民進入臺灣地區旅行證申請書」及「大陸地區人民進入臺灣地區保證書」，向
    內政部警政署入出境管理局以探親名義，代壬○○申請「中華民國臺灣地區旅行
    證」，使壬○○得以於八十九年七月十四日（原判決誤繕為十五日）進入臺灣地
    區。乙○○等人先後以此方式即安排同有前揭行使使公務員登載不實文書共同犯
    意聯絡之不詳姓名成年男子與已滿十八歲之大陸地區女子辦理假結婚，然後入境
    臺灣，共引進約五名已滿十八歲之大陸地區女子。
四、迨上開大陸地區女子入境臺灣後，乙○○等人共同基於意圖使女子與他人為性交
    行為而媒介以營利之概括犯意聯絡，先將大陸地區女子安排在王金良提供之臺北
    市○○街三○三號住處，然後再至丙○○提供之臺北市○○街三七六巷六之一號
    一樓（起訴書誤繕為六號），媒介壬○○、癸○○等已滿十八歲之大陸女子至臺
    北縣市各賓館與不特定男客為性交。乙○○並於八十九年七月中旬僱用就意圖使
    女子與他人為性交行為而媒介以營利部分亦有共同概括犯意聯絡之子○○在該應
    召站從事打雜之工作，另由同有上開營利性交共同概括犯意之丙○○、丁○○及
    綽號「小陳」、「阿凱」及其他數名真實姓名不詳之成年男子（均未據起訴）同
    任接送大陸地區女子與他人性交之司機，「阿凱」與丁○○則一同管理司機。每
    次性交之代價為新臺幣（下同）五千元至一萬元不等，大陸地區女子可分得一千
    五百元，但須支付每日司機費用二千元，餘由乙○○等人收取，從中營利。
五、迨八十九年九月六日十三時許，壬○○及癸○○二人因不願繼續從事性交工作而
    離開臺北市○○街上址。詎乙○○、丑○○、子○○、丁○○、王金良、孫細珠
    、「阿凱」及另二名姓名不詳之成年男子等人因認壬○○等之離開係戊○從中協
    助所致，由乙○○於同年九月十九日下午，以電話邀約戊○商談解決事宜。戊○
    於同日二十二時許回電，並依約於同日二十二時三十分許，到達約定之臺北市○○○路與撫遠街口時，即與乙○○、丁○○、「阿凱」同至臺北市○○街上址，
    而王金良、孫細珠、丑○○、子○○及另二名姓名不詳之成年男子已先在屋內等
    候。嗣因丑○○逼問戊○將壬○○等人藏至何處未果，竟基於普通傷害之犯意，
    出手毆打戊○臉部，致戊○受有頭部外傷、左臉擦傷一公分之傷害後，旋與乙○○等人共同基於妨害自由之犯意聯絡，由乙○○將戊○拉入該屋房間內，然後由
    乙○○等人繼續逼問，隨即先行離去。而後乙○○、王金良、子○○、丁○○等
    人再度質問無獲，乙○○先拿出王金良所有之玩具手銬二副示意，並以其中一副
    將戊○之雙手反銬於背後，並持原置於該屋內不知情之丙○○所有之紅色毛巾蒙
    蓋其臉，再由子○○壓住戊○之雙腳使其無法動彈，剝奪其行動自由。乙○○再
    持屋內凱悅飯店所有之黑白花瓶二只裝水強灌戊○之口鼻，致戊○受有右前臂擦
    傷一公分兩處、左前臂前側一公分、後側一公分兩處擦傷，其間並向戊○提示王
    金良所有不具底火、火藥且無殺傷力之制式步槍子彈，並將其中一顆塞入戊○口
    中，向戊○恫稱：「我要拿這個東西（子彈）很簡單，一顆才幾十元而已，難道
    你（戊○）的性命只價值這樣嗎？」要求戊○付出賠償金，戊○因而承認帶走壬○○等人，允諾賠償五十萬元。翌日（九月二十日）上午六時許，子○○即駕駛
    車牌號碼ＩＣ－一七四○號自用小客車搭載乙○○押同戊○，至臺北市○○○路
    ○段五二號美商花旗銀行股份有限公司臺北分行（下稱花旗銀行），於上午六時
    四十六分以提款機預借現金二萬元，於上午六時四十七分自寶島商業銀行股份有
    限公司延平分行（下稱寶島銀行）帳戶提領四千元，於上午六時四十八分自中國
    國際商業銀行股份有限公司（下稱中國商銀）帳戶提領三千元，復同日下午於櫃
    檯預借現金一萬五千元，共計交付乙○○四萬二千元。惟乙○○等人見得款不多
    ，遂由子○○於同日十時許強押戊○至公共電話亭打電話，要求戊○之親友將款
    項匯入中國商銀帳戶、寶島銀行帳戶、聯邦商業銀行股份有限公司（下稱聯邦銀
    行）帳戶，再由乙○○持戊○之中國商銀、寶島銀行、聯邦銀行金融卡，至陽明
    山信用合作社（下稱陽信合作社），自上開中國商銀帳戶提領四萬元（十三時五
    十一分二萬元、十三時五十二分二萬元），又自寶島銀行帳戶提領三萬元（十三
    時四十九分一萬元、十四時四十三分二萬元），復自聯邦銀行帳戶提領五萬元（
    分別提領三次，各為二萬、二萬、一萬元），共計交付乙○○十二萬元。同日二
    十三時許，復由子○○駕車搭載戊○至松山機場，由戊○之弟林正交付五萬元與
    子○○收受後，始將戊○釋回，戊○旋即向警方報案並自承其辦理假結婚等犯行
    。嗣於八十九年九月二十二日十六時三十分許，經警在臺北市○○○路○段二號
    循線逮捕乙○○、丑○○及子○○三人，並扣得上開未具底火及火藥並無殺傷力
    之制式步槍子彈半成品五十七顆、玩具手銬二副、紅色毛巾一條、壬○○中華民
    國臺灣地區旅行證、陳振茂中華人民共和國結婚證、陳振茂中華人民共和國福建
    省公證處公證書、中國商銀、聯邦銀行、寶島銀行金融卡各一張（該三張金融卡
    業已發還戊○）、黑白花瓶各一支（業經凱悅飯店職員甲○○領回），並在乙○○、子○○身上分別扣得前揭戊○所交付之現金一萬一千元及六千元（已發還戊○共一萬七千元）。
六、乙○○因另涉犯妨害自由等案件為臺灣臺北地方法院檢察署、臺灣板橋地方法院
    檢察署及臺灣臺北地方法院通緝中，為逃避警方之查緝，於八十九年六月間，使
    用自己所有登記為辛○○名義之車牌號碼八Ａ—三二一五號自用小客車時，竟基
    於不法所有之意圖，將所持有向辛○○借用之普通小型車駕駛執照侵占入己，並
    與王金良基於變造特種文書之共同概括犯意聯絡，在臺北市○○○路○段附近某
    洗車廠內，將上開普通小型車駕駛執照交付王金良換貼自己之照片，以供自己行
    使之用（尚未使用）。數日後，王金良又將庚○○所遺失之國民身分證及王禎興
    之國民身分證換貼乙○○照片後，交付乙○○（亦未使用），足以生損害於辛○○、庚○○及主管機關對於該證照核發及管理之正確性。又王金良及乙○○二人
    因恐壬○○在臺從事性交工作為警盤查，並為能使壬○○與男客性交獲得較高之
    代價，竟共同意圖為自己不法之所有，在臺北市○○街上址竊取乙○○女友己○○置於該處之重型機車駕駛執照，得手後與壬○○基於變造特種文書之共同犯意
    聯絡，由乙○○帶壬○○拍攝照片，再將照片交與王金良，由王金良在臺北市○○街上址將壬○○照片換貼在己○○重型機車駕駛執照上，再由乙○○交付壬○○，足以生損害於己○○及監理機關對於駕駛執照管理之正確性，為警同時查獲
    ，並扣得經變造之辛○○普通小型車駕駛執照、變造之庚○○之國民身分證、變
    造之王禎興國民身分證各一張。
七、案經被害人戊○訴由臺北縣警察局永和分局報請臺灣臺北地方法院檢察署檢察官
    偵查起訴。
    理  由
一、訊據被告乙○○於警訊、偵查、原審及本院均坦承代辦大陸地區女子來臺手續，
    並於大陸地區女子來臺時，負責接機及安排住宿，按月交付人頭先生三萬元等情
    （見偵查卷(一)第十三頁反面、第一二一頁反面、偵查卷(二)第一○二至一○四頁、
    原審卷第二三五頁、本院卷(一)第一五三頁、本院卷(二)第一七五、一七六、一八三
    頁），且於偵查、原審及本院對在臺北市○○街上址妨害自由及與王金良共同變
    造辛○○駕駛執照、庚○○國民身分證、王禎興國民身分證、己○○重型機車駕
    駛執照等情坦承不諱（見偵查卷(二)第一○八頁、原審卷第八七、八八、二三四頁
    、本院卷(一)第一五六頁、本院卷(二)第一八○、一九六頁），惟矢口否認有何媒介
    性交及侵占辛○○普通小型車駕駛執照犯行，辯稱：其未媒介大陸地區女子賣淫
    ，玩具手銬及裝飾用之子彈僅係嚇唬戊○所用，但未出言恐嚇，辛○○之普通小
    型車駕駛執照係辛○○自己所交付，並未侵占，登記為辛○○所有之八Α—三二
    一五號自用小客車實際上是其所有云云。被告丑○○於原審及本院坦承有參與大
    陸地區女子假結婚真賣淫之事，提供乙○○所需款項，也知道上開款項之用途，
    並與乙○○一同接機。本件大陸地區女子離開後，有找戊○過來詢問，並出手毆
    打戊○等情（見原審卷第一四一、一五八、一九五、二三五、三三六、三三九頁
    、本院卷(一)第九二頁、本院卷(二)第一七五、一七九、一八○、一九六頁），惟辯
    稱：僅係貪圖利益而出資，並未與乙○○等人共同經營應召站，亦未妨害戊○之
    行動自由云云。被告子○○於偵查及本院坦承自八十九年七月中旬起，受僱於乙○○在臺北市○○街上址清潔打掃，偶爾打雜跑腿，並曾駕車搭載戊○至銀行領
    款（見偵查卷(一)第二四頁、偵查卷(二)第九七頁、第九八頁反面、本院卷(一)第二十
    、八四、八六、八八、一○五頁），惟矢口否認有何前揭犯行，辯稱：其不知乙○○等人係從事假結婚真賣淫，且未分得任何利益，亦未在臺北市○○街上址看
    管大陸地區女子云云。
二、惟查：
（一）行使使公務員登載不實文書及妨害風化部分：
    １右揭被告乙○○等人行使使公務員登載不實文書及意圖使女子與他人為性交行
      為而媒介以營利之事實，業據同案被告戊○於警訊、偵查、原審及本院供述明
      確（見偵查卷(一)第二七頁至二九頁、第三二頁、第一○九至第一一○頁、偵查
      卷(二)第九頁至十頁、原審卷第一二五、一三八、二三四頁、本院卷(一)第九十、
      九一頁、本院卷(二)第二一頁），並據證人壬○○、癸○○證述綦詳，且有癸○○、陳振茂結婚登記相關資料（含申請書、中華人民共和國福建省寧德地區公
      證處〔二○○○〕寧地證字第四七○號公證書、戶籍謄本）（見原審卷第四四
      至四八頁）、壬○○、戊○結婚登記相關資料（含申請書、戶籍謄本、中華人
      民共和國福建省寧德地區公證處〔二○○○〕寧地證字第五六七號公證書、中
  華人民共和國結婚證）（見原審卷第五一至五八頁）、癸○○入出境查詢資料
      及申請入境資料）（含大陸地區人民進入臺灣地區旅行證申請書、大陸地區人
      民進入臺灣地區保證書（見原審卷第六一至六八頁）在卷足憑。
    ２證人壬○○、癸○○於偵查、原審及本院均證稱：當初是經由王金良的太太孫
      細珠介紹，嗣王金良到大陸，便以假結婚之方式帶其等到臺灣。來臺後係乙○○接機，先到農安街，再至撫遠街上址。王金良、乙○○是安排其等從事賣淫
      工作的老闆，子○○是受他們指揮的小弟。接客由乙○○分配，接客時司機在
      外等待等語（見偵查卷(一)第一四二頁反面、第一四三頁正、反面、第一四四頁
      反面、第一四五頁正、反面、偵查卷(二)第四頁反面、第五頁、第七頁反面、第
      八頁、第三八頁正、反面、第三九頁正、反面、第四十頁反面、第四一頁反面
      、第一一二頁反面、原審卷第一二三、一二九、二三七、二三八頁、本院卷(一)
      第一五七、一五九、一六一、一六二頁）、「：：：乙○○安排帶我到不同的
      地點去，司機不固定。子○○、丑○○都知道我們來臺灣要做什麼」（見原審
      卷第一二三頁）、「丑○○自己跟我們說都是他付錢幫我們辦過來的：：：」
      （見原審卷第一二八頁）、「丑○○負責該集團內之帳務管理」（見偵查卷(一)
      第一四三、一四五頁、偵查卷(二)第一一一頁反面、第一一二頁反面）。同案被
      告戊○於警訊、偵查及原審稱：先前不認識乙○○，經由王金良介紹才認識乙○○，王金良曾告訴其乙○○是臺灣公司的人，要其跟乙○○領錢。有一次向
      乙○○領錢時，乙○○說他們公司的人會拿錢過來，結果是丑○○拿來，丑○○拿錢時，乙○○有在場。女孩子不見後，三人均曾質問其「女孩子去哪裡？
      」，覺得乙○○最急等語（見偵查卷(一)第一一○頁反面、偵查卷(二)第九頁反面
      、原審卷第一四三頁、第一五五至一五八頁、第一六一頁），已見被告乙○○
      、丑○○、子○○對於大陸地區女子來臺目的知之甚詳。
    ３被告乙○○於偵查、原審及本院供陳：王金良、孫細珠在大陸地區物色女子，
      所需資金由孫姓男子及丑○○供應，若丑○○在國外，則由劉春蘭交付引進大
      陸地區女子之相關費用，丑○○與劉春蘭並負責管理帳目。其則負責申辦大陸
      地區女子來臺及與大陸地區女子假結婚之臺灣男子赴大陸所須相關證件文書，
      並於大陸地區女子來臺時與丑○○、劉智輝負責接機，且按月交付三萬元與前
      揭臺灣男子。王金良及丙○○提供大陸地區女子在臺住宿場所，其及劉春蘭、
      劉智輝負責接飯店來電，再打電話聯絡司機搭載小姐。丙○○、丁○○及「小
      陳」、「阿凱」擔任接送大陸地區女子與他人性交之司機，「阿凱」與丁○○
      一同管理司機等情（見偵查卷(一)第十二頁、第十三頁反面、偵查卷(二)第一○四
      頁、原審卷第二五、一二九、一三九、一四○、一四一、一四七、一五八、一
      八四、一八五、一九二、一九四、一九六、三一九、三二○頁、本院卷(二)第二
      三頁）。且於警訊時自承負責辦理大陸地區女子來臺性交（見偵查卷(一)第十三
      頁反面），於偵查時供稱：「（癸○○、壬○○來臺時，你們有無告訴他們是
      來臺賣淫？）有，他們完全清楚」（見偵查卷(二)第一○三頁反面），於偵查、
      原審及本院復供承：交付變造證件與壬○○，供警臨檢及工作方便之用（見偵
      查卷(二)第一○六頁正、反面、原審卷第八七、八八、一五九頁、本院卷(一)第一
      五六頁）、「（癸○○、壬○○來臺灣做什麼你知道否？）王金良帶來的時候
      ，我就知道：：：」（見原審卷第一二七頁），且對其餘被告分工情形迭於原
      審、本院供述綦詳（見原審卷第二五、一三九、一四○、一五八、一八四、一
      八五、一九二、一九四頁、本院卷(二)第二三頁），參酌其對大陸地區女子來臺
      賣淫之流程及管理情形知之甚稔，且於癸○○、壬○○離開後，曾向同案被告
      戊○質問二人下落，並催討損失，足見其自始即知壬○○等大陸地區女子以假
      結婚方式來臺賣淫，非僅單純代辦大陸地區女子來臺手續至為顯然，所辯未媒
      介大陸女子來臺賣淫云云，委無足採。
    ４被告丑○○既明知壬○○等人來臺目的，仍供給資金，負責接機，且於知悉壬○○等人失蹤後，出手毆打戊○，所辯未與乙○○等人共同經營應召站云云，
      已不足採。況其雖於本院辯稱：僅係與乙○○有資金往來，曾借錢給乙○○，
      但不知投資目的云云，惟被告乙○○供稱：其私底下從未向丑○○借過錢（見
      本院卷(二)第一七七、一八五頁），尤見所辯僅提供資金，不知用途，不足採信
      。又被告子○○雖於偵查及本院稱：其負責打掃撫遠街房子，打掃房子一次一
      千二百元，每次約一、二小時（見偵查卷(二)第九七頁反面、本院卷(一)第八六、
      八七頁、本院卷(二)第一九九頁），然於本院供稱：其見過壬○○、癸○○（見
      本院卷(一)第八七頁），看過乙○○拿錢給戊○二、三次（見原審卷第二一頁）
      ，同案被告戊○於原審稱：每次去找乙○○，都會碰到子○○，壬○○不見後
      ，子○○曾質問其下落等語（見原審卷第一四一、一五八頁），衡情對於壬○○等從事應召工作自有所悉，且參與其中，否則一打掃工人何以無故質問不干
      工作內容之壬○○等去向？且被告乙○○稱：二十日凌晨四、五點時，聯絡子
      ○○一起過去撫遠街打掃等語（見原審卷第八七頁、本院卷(二)第二十頁），被
      告子○○果僅負責打掃工作，何以需急於凌晨前往打掃？證人壬○○、癸○○
      與被告等人均無宿怨，應不致誣指被告等犯罪。
    ５另被告乙○○等人即以假結婚方式，先後共引進約五名已滿十八歲之大陸地區
      女子來臺，亦分別據被告乙○○於原審及本院（見原審卷第二五、八八頁、本
      院卷(一)第一五四頁、本院卷(二)第一八五頁）、丑○○於本院（見本院卷(一)第九
      四頁）供述甚詳，證人壬○○亦於本院證稱：還有其他女子在那邊，總共大概
      五名等語（見本院卷(一)第一五七頁），互核一致。
（二）妨害自由及傷害部分：
    １被告乙○○、丑○○、子○○與丁○○、王金良、孫細珠、「阿凱」及另二名
      姓名不詳之成年男子等人共同基於妨害自由之犯意聯絡，於八十九年九月十九
      日晚間，在臺北市○○街上址，由乙○○以手銬將戊○之雙手反銬於背後，並
      持毛巾蒙蓋其臉，再由子○○壓住戊○之雙腳，剝奪其行動自由。乙○○再持
      花瓶裝水強灌戊○之口鼻，並向戊○提示制式步槍子彈，將其中一顆塞入戊○
      口中，其後由子○○開車搭載乙○○押同戊○至陽信合作社、花旗銀行領款之
      事實，業據被告乙○○坦承不諱（見偵查卷(一)第十二頁正、反面、第八十、一
      一三頁、偵查卷(二)第一○五頁正、反面、原審卷第二四、八六、八七、一三九
      、一五三、一五六、一五九頁），被告丑○○亦供承有傷害戊○（見原審卷第
      一二六頁、第一五六至一五八頁、第二三五、三三九頁、本院卷(一)第八四頁、
      本院卷(二)第二十頁），被害人戊○復迭於警訊、偵查、原審及本院指訴上情明
      確（見偵查卷(一)第二八頁反面、第二九、三十頁、第一一一頁正、反面、第一
      一二頁、第一一四頁正、反面、第一一五頁正、反面、第一一六頁、原審卷第
      一二五、一五三、一六一頁、本院卷(一)第九十、九一頁、第九四至九六頁、本
    院卷(二)第十九頁），並於警訊中提出傷害罪之告訴（見偵查卷(一)第三八頁），
      且有永和振興醫院特種診斷書一紙（見偵查卷(一)第四二頁）、戊○受傷照片三
      幀（見偵查卷(一)第五八、五九頁）、臺北縣警察局永和分局自花旗銀行監視錄
      影帶翻拍被告子○○駕車搭載乙○○押同戊○至花旗銀行領款之照片十六張（
      見偵查卷(一)第六十至六八頁）、聯邦銀行活期儲蓄存款存摺（見偵查卷(一)第四
      九頁）、花旗銀行信用卡交易記錄三紙（見偵查卷(一)第五十頁）、花旗銀行九
      十年九月六日（九十）消管字第二○四八號函預借現金相關資料（見本院卷第
      六六、六七頁）、中國商銀九十年八月二十八日（九○）中總業管字第二五六
      ○號函附存提紀錄（見本院卷第六一頁）、寶島銀行延平分行九十年八月二十
      八日寶銀延平字第九○一四六號函附交易明細表（見本院卷第六三頁）、戊○
      領回中國商銀金融卡、聯邦銀行信用卡、寶島銀行金融卡各一張及現金一萬七
      千元之臺北縣警察局贓物認領保管單（見偵查卷(一)第五一、五二頁）、凱悅飯
      店職員甲○○領回黑白花瓶各一只之臺北縣警察局贓物認領保管單（見偵查卷
      (一)第五三頁）在卷可稽，復有手銬二副、未具底火及火藥並無殺傷力之制式步
      槍子彈半成品五十七顆、紅色毛巾一條扣案足資佐證。
    ２被告乙○○雖辯稱：扣案玩具手銬及裝飾用之子彈僅係嚇唬戊○所用，並未說
      任何恐嚇話語云云，然觀諸卷附戊○受傷之照片（見偵查卷(一)第五八頁），除
      遭被告丑○○出手毆傷外，於其雙手手腕處尚受有右前臂擦傷一公分兩處、左
      前臂前側一公分、後側一公分兩處之傷害，核與手銬反銬所致之勒痕相符，可
      見被害人戊○指述應屬可採。又扣案子彈經內政部警政署刑事警察局鑑驗結果
      ，雖不具底火及火藥而無殺傷力，惟其外觀與口徑五‧六六ｍｍ制式步槍彈無
      異，有八十九年十月十二日內政部警政署刑事警察局刑鑑字第一五六五六三號
      鑑驗通知書在卷足參（見偵查卷(一)第一五○頁），自足以使被害人戊○信以為
      真而不敢逃離，足見被告乙○○所辯尚難採信。
    ３被告丑○○於原審坦承對戊○質問女孩子之下落，是擔心所投資之金錢無法回
      收，乙○○告以是戊○把人帶走，其遂打戊○一巴掌，當時認為也許這樣做，
      戊○就會坦白說，進入房間後，單獨與戊○談五分鐘，告訴戊○「說不說由他
      決定」（見原審卷第一五六至一五八頁），核與被害人戊○於偵查中稱：進入
      房內後，丑○○也有進來，和其他人輪流逼問其人在何處等情相符（見偵查卷
      (一)第一一一頁反面）。被告乙○○於原審亦稱：丑○○毆打戊○後，帶戊○進
      去房間繼續逼問，戊○不說，丑○○很生氣地走出來說換你們去問，隨即交付
      手銬、子彈，要其嚇唬戊○，並告以「這些女孩子均是我的生命、財產，如你
      與此事無關，請用行動自清」，這是其與阿凱、小鋒進入房間接續質問的原因
      ，當時丑○○、王金良均在客廳等候（見原審卷第一四七頁正、反面、第一五
      六、一五八、一五九頁），是丑○○雖辯稱打戊○後隨即離開臺北市○○街上
      址，不知戊○遭妨害自由一事，惟其既投資引進大陸地區女子，藉此從中牟利
      ，自亟欲找回失蹤之大陸地區女子，何竟逼問戊○無果後即驟然放棄，則於離
      去前交代乙○○等人繼續逼問應屬無疑。至被害人戊○雖於原審稱：被矇上眼
      睛前，丑○○已經離開房間，沒聽到丑○○對別人說些什麼（見原審卷第一六
      一頁），惟被害人戊○當時既處於行動自由遭限制之狀態，復遭被告丑○○毆
      打，於身心俱疲之際，實難苛求對被告等人之言詞行動，均能注意查悉。
    ４被告乙○○於偵查中稱：案發當日戊○與子○○輪流開同一部車，聯絡其友人
      ，嗣用餐時，因併排停車，遭警察取締，子○○請戊○自己一人開車去找車位
      ，其當時竟可離去，何以復行返回云云，被告子○○稱：八十九年九月二十日
      下午，戊○與其在一起的時間很長，且車上僅有其二人，戊○自得逕自離去，
      且其載戊○至松山機場取款途中，曾將車子停放在高架橋下遭警取締，亦曾在
      吃晚餐之際，將鑰匙交由戊○移車云云。惟被害人戊○於警訊及偵查中稱：被
      挾持期間，都有人在旁邊，無法逃跑及打電話報警，乙○○拿走其身上中國商
      銀、聯邦銀行、寶島銀行金融卡，並告知如果籌不到錢就要找其家人拿等語（
      見偵查卷(一)第三十、一一二頁、第一一三頁反面），於本院稱：其證件都在臺
      北市○○街上址，打電話及移車時，均不敢離開（見本院卷(一)第八九頁），則
      戊○在身無分文，復遭凌虐之際，為顧及自身及家人安全，自無法任意離去。
      況被告子○○亦坦承搭載戊○取款等情不諱（見偵查卷(一)第二三頁反面、第二
      四頁反面、第七三頁、第七四頁反面、第一二七頁正、反面、偵查卷(二)第九八
      頁反面、原審卷第二十頁、本院卷(一)第二十、八八頁、本院卷(二)第一九九頁）
      ，被告乙○○亦稱：子○○拿到錢之後於晚上九、十點回來交給王金良，是子
      ○○打電話告訴其錢已經轉交王金良，子○○並分得六千元等語（見偵查卷(一)
      第十二頁反面、原審卷第八七頁），可見被害人戊○之行動自由確遭剝奪。
（三）竊盜及變造文書部分：
    １被告乙○○對與王金良共同變造辛○○普通小型車駕駛執照、庚○○國民身分
      證、王禎興國民身分證及己○○重型機車駕駛執照，並將變造己○○重型機車
      駕駛執照交付壬○○等情均坦承不諱（見偵查卷(一)第一二五頁正、反面、偵查
      卷(二)第一○六正、反面、第一○七、一○八頁、原審卷第八七、八八、一五九
      頁、第三二四頁反面、本院卷(一)第一五六頁、本院卷(二)第九二頁），並經證人
      辛○○（見偵查卷(一)第四十頁反面、偵查卷(二)第八七頁、本院卷(二)第一三○至
      一三二頁）、庚○○（見偵查卷(一)第三六頁反面）、己○○（見本院卷(一)第八
      四、八五頁）指述綦詳，復有扣案辛○○普通小型車駕駛執照、庚○○國民身
      分證、王禎興國民身分證可資佐證。
    ２被告乙○○雖於本院辯稱：辛○○同意其將普通小型車駕駛執照換貼自己照片
      云云，惟其於偵查及原審已自承：有向辛○○借普通小型車駕駛執照，但未告
      訴其要換貼照片（見偵查卷(二)第一○七頁正、反面），證人辛○○於偵查中亦
      證述：將普通小型車駕駛執照借給乙○○，但不知他會換貼照片等情（見偵查
      卷(一)第四十頁反面、偵查卷(二)第八七頁），可見被告乙○○顯未經辛○○同意
      ，即將辛○○之普通小型車駕駛執照交付王金良換貼自己之照片。證人辛○○
      雖於本院證稱：其並未同意交乙○○使用云云（見本院卷(二)第一三○、一三二
      頁），惟同時亦稱：將駕駛執照放在車內前置物箱（見本院卷(二)第一三○、一
      三一頁），衡其意亦係放在車內借給乙○○，只不過未料想乙○○竟加以變造
      。至於登記為辛○○名義之車牌號碼八Ａ—三二一五號自用小客車，實際上為
      被告乙○○所有，因借給辛○○貸款使用，而登記為辛○○名義，固經證人辛○○證述在卷（見本院卷(二)第一二九頁）。惟該車雖為被告乙○○所有，然不
      影響其侵占辛○○之駕駛執照並加以變造，其復請求就前述辯解接受測謊鑑定
      ，核無必要。
    ３證人壬○○於偵查、原審及本院均供承：乙○○帶其去照相，並於八十九年八
      月初在農安街交付變造之己○○重型機車駕駛執照，要其自稱是臺灣的，如果
      客人不相信，就拿給客人看，藉以取信客人，獲取較高性交代價及躲避警方查
      察（見偵查卷(二)第三頁反面、第五頁反面、第一一二反面、第一一三頁正、反
      面、原審卷第二三六頁、本院卷(一)第一六一頁）。證人己○○於本院亦稱：「
      （你的駕照為何在乙○○那邊？）我不知道，我的駕照都放在皮夾，我會去他
      的住處，皮包放在桌上，他好像沒有跟我說拿去用，我也沒有借他，我沒有騎
      車，我也沒有發現不見，是警察告訴我，我才知道不見被拿去換照片」（見本
      院卷(一)第八五頁），足徵係被告乙○○係趁其不知加以竊取而後變造。
（四）綜上所述，本件事證已臻明確，被告乙○○、丑○○、子○○所辯無非事後飾
      詞卸責，不足採信，其等犯行均堪認定。
三、論罪科刑部分：
（一）核被告乙○○所為，係犯刑法第二百十六條、第二百十四條之行使使公務員登
      載不實文書罪、第二百三十一條第一項之意圖使女子與他人為性交行為而媒介
      以營利罪、第三百零二條第一項妨害自由罪、第三百三十五條第一項侵占罪、
      第三百二十條第一項竊盜罪、第二百十二條變造特種文書罪。被告丑○○所為
      ，係犯刑法第二百十六條、第二百十四條之行使使公務員登載不實文書罪、第
      二百三十一條第一項之意圖使女子與他人為性交行為而媒介以營利罪、第三百
      零二條第一項妨害自由罪、第二百七十七條第一項普通傷害罪。被告子○○所
      為，係犯刑法第二百三十一條第一項之意圖使女子與他人為性交行為而媒介以
      營利罪、第三百零二條第一項妨害自由罪。
（二）被告乙○○、丑○○與王金良、孫細珠、劉春蘭、劉智輝、丙○○、孫姓成年
      男子、陳振茂、癸○○、戊○、壬○○及其他同此方式辦理假結婚之不詳姓名
      成年男子與已滿十八歲之大陸地區女子間就行使使公務員登載不實文書罪部分
      ，被告乙○○、丑○○、子○○與王金良、孫細珠、劉春蘭、丁○○、劉智輝
      、丙○○、「小陳」、「阿凱」、孫姓男子及不詳姓名司機數名間就意圖使女
      子與他人為性交行為而媒介以營利罪部分，分別互有犯意聯絡與行為分擔，均
      為共同正犯。所為使公務員登載不實之低度行為，已為行使使公務員登載不實
      文書之高度行為所吸收，不另論罪。被告等利用不知情之陳建峰向內政部警政
      署入出境管理局以探親名義，代癸○○申請入境臺灣，為間接正犯。其等先後
      多次行使使公務員登載不實文書及意圖使女子與他人為性交行為而媒介以營利
      之行為，均時間緊接，犯罪構成要件相同，顯各係基於概括之犯意為之，均為
      連續犯，均應依刑法第五十六條之規定各以一罪論，並加重其刑。所犯行使使
      公務員登載不實文書罪與意圖使女子與他人為性交行為而媒介以營利罪間，有
      方法結果之牽連關係，應從較重之意圖使女子與他人為性交行為而媒介以營利
      罪處斷。檢察官雖未就被告丑○○行使使公務員登載不實文書部分之犯行提起
      公訴，惟此部分與業經起訴之意圖使女子與他人為性交行為而媒介以營利部分
      犯行，有方法結果之牽連關係，為起訴效力所及，自應併予審理。
（三）被告乙○○、丑○○、子○○與王金良、孫細珠、丁○○、「阿凱」及另二名
      姓名不詳成年男子就妨害自由罪部分，互有犯意聯絡與行為分擔，均為共同正
      犯。被告丑○○所犯傷害罪與妨害自由罪，有方法結果之牽連關係，應從較重
      之妨害自由罪處斷。又刑法第三百零二條之妨害自由罪，原包括私禁及以其他
      非法方法剝奪人之行動自由而言，所謂非法方法，當包括強暴脅迫等情事在內
      。縱所為合於刑法第三百零五條恐嚇危害安全之情形，仍應視為剝奪行動自由
      之部分行為；且該罪原以強暴、脅迫為構成要件，其因而致普通傷害，乃強暴
      、脅迫當然之結果，除另有傷害故意外，仍祇成立該條項之罪，無同法第二百
      七十七條第一項之適用，分別有最高法院七十四年台上字第三四○四號及三十
      年上字第三七○一號判例可參。故除被告丑○○基於傷害犯意毆打戊○外，其
      餘被告等人於妨害自由行為繼續中，對戊○所為具有恐嚇性質之言語與舉止，
      並戊○因遭手銬反銬而受有右前臂擦傷一公分兩處、左前臂前側一公分、後側
      一公分擦傷兩處之傷害，均為剝奪行動自由之部分行為，不另成立恐嚇及傷害
      罪。
（四）被告乙○○、王金良就竊盜己○○重型機車駕駛執照及變造辛○○普通小型車
      駕駛執照、庚○○國民身分證、王禎興國民身分證部分；被告乙○○、王金良
      、壬○○就變造己○○重型機車駕駛執照部分，互有犯意聯絡與行為分擔，均
      為共同正犯。其先後多次變造特種文書行為，時間緊接，犯罪構成要件相同，
      顯係基於概括之犯意為之，為連續犯，應依刑法第五十六條之規定，以一罪論
      ，並加重其刑。被告乙○○所犯變造特種文書罪與侵占、竊盜三罪間，分別有
      方法結果之牽連關係，應依刑法第五十五條牽連犯之規定，從一重侵占罪處斷
      。檢察官雖未就被告乙○○侵占辛○○普通小型車駕駛執照及竊盜己○○重型
      機車駕駛執照部分之犯行提起公訴，惟既與業經起訴之變造特種文書部分犯行
      ，有方法結果之牽連關係，為起訴效力所及，自應併予審理。
（五）被告乙○○所犯上開意圖使女子與他人為性交行為而媒介以營利、妨害自由與
      侵占三罪間，被告丑○○所犯上開意圖使女子與他人為性交行為而媒介以營利
      及妨害自由二罪間，被告子○○所犯上開意圖使女子與他人為性交行為而媒介
      以營利及妨害自由二罪間，均犯意各別，罪名互異，應分論併罰。
（六）被告丑○○前於八十四年間，因誣告案件，經臺灣臺北地方法院判處有期徒刑
      四月，於八十四年十月二十七日執行完畢，被告子○○前曾於八十六年間因違
      反電信法案件，經臺灣高等法院判處有期徒刑三月確定，甫於八十九年六月二
      十八日執行完畢，有本院被告全國前案紀錄表及臺灣高等法院檢察署刑事資料
      簡復表在卷可按（見本院卷(一)第三九至五一頁），其等前受有期徒刑執行完畢
      ，於五年內再犯本件有期徒刑以上刑之罪，均為累犯，均應依刑法第四十七條
      之規定遞加重其刑。
四、公訴意旨另以：（一）被告乙○○等人以假結婚方式引進大陸地區女子，待大陸
    地區女子入境後，即基於使其等與他人為性交之意圖，將之容留在臺北市○○街
    上址，因認被告等另涉有刑法第二百三十一條意圖使女子與他人為性交行為而「
    容留」以營利罪嫌。（二）因被害人壬○○、癸○○不堪繼續從事賣淫工作而萌
    生去意，被告乙○○、丑○○、子○○等人竟將該二人拘禁於臺北市○○街上址
    ，脅迫其等繼續賣淫，並由子○○及其他不詳姓名年籍之成年男子負責看管，以
    此方法剝奪被害人壬○○、癸○○之行動自由，迄八十九年九月六日，該二人始
    伺機脫逃，而認被告等對壬○○、癸○○涉有刑法第三百零二條第一項之私行拘
    禁罪嫌。（三）乙○○、丑○○及另二名姓名不詳之成年男子於八十九年九月十
    九日二十二時三十分許，在臺北市○○○路與撫遠街口時，將戊○挾持押往臺北
    市○○街上址，剝奪其行動自由，而認被告等對戊○涉有刑法第三百零二條第一
    項之剝奪行動自由罪嫌。（四）被告乙○○為逃避通緝，遂基於不法所有之意圖
    ，於八十九年六月間，利用其向辛○○借用車牌號碼八Ａ—三二一五號自用小客
    車使用之機會，竊取辛○○所有之普通小型車駕駛執照，因認被告乙○○涉有刑
    法第三百二十條第一項之竊盜罪嫌。
（一）按犯罪事實應依證據認定之，無證據不得推定其犯罪事實，刑事訴訟法第一百
      五十四條定有明文。又被害人之陳述如無瑕疵，且就其他方面調查又與事實相
      符，固足為科刑之基礎，倘其陳述有瑕疵，則在未究明前，遽採為論罪科刑之
      根據，即難認為適法，最高法院六十一年台上字第三○九九號著有判例可資參
      照。
（二）按刑法第二百三十一條第一項容留，係指供給姦淫者之場所而言，有最高法院
      二十九年上字第三八五三號判例可參。被告等係媒介壬○○、癸○○等至各賓
      館與不特定男客為性交行為，並未提供其等性交場所，業據被告乙○○（見偵
      查卷(一)第一四五頁、偵查卷(二)第一○四頁）及證人壬○○（見偵查卷(二)第四頁
      反面、第三九頁反面、第一一一頁反面、原審卷第一二三、二三六頁、本院卷
      (一)第一五八頁）、癸○○（見偵查卷(一)第一四三頁、偵查卷(二)第七頁反面、第
      一一一頁反面、原審卷第一二三頁）供述甚詳，足見被告等並無容留行為。
（三）對壬○○、癸○○之私行拘禁罪部分：
    １公訴人認被告等涉有私行拘禁罪嫌，無非以被害人壬○○、癸○○之指訴為其
      主要論據。訊之被告乙○○、丑○○、子○○均堅決否認有何私行拘禁犯行，
      辯稱：並未限制壬○○、癸○○之行動自由，其二人事先都知道自己是來臺灣
      賣淫的等語。惟查：
      (1)被害人壬○○、癸○○雖指述遭被告乙○○等人強迫賣淫，並限制其二人之
        行動自由云云，惟其等於警訊、偵查及原審均稱：當初是王金良告知以假結
        婚方式結婚來臺打工，半年可賺二十萬人民幣，為了想賺錢就辦理假結婚來
        臺等情（見偵查卷(二)第四頁反面、第七頁反面、第三八頁反面、第四十頁正
        、反面、原審卷第一二三頁），被害人壬○○且稱：「子○○、丑○○都知
        道我們來臺灣要做什麼」（見原審卷第一二三頁）。又被害人壬○○坦承原
        來在大陸沒有工作（見偵查卷(二)第三八頁反面、本院卷(一)第一六二頁），被
        害人癸○○供陳原在大陸種田（見偵查卷(二)第四十頁反面、本院卷(一)第一六
        二頁），可見其等均打算以假結婚方式來臺賺錢，然以在大陸原為無業或從
        事種田工作之經歷，欲於半年內在臺賺取人民幣二十萬元，殊為困難，是被
        害人壬○○、癸○○對來臺後工作之工作性質應早有所悉。
      (2)被害人壬○○、癸○○於本院亦稱：「（丙○○出去時為何不離開？）不敢
        離開」（見本院卷(一)第一五八頁）、「（如果有機會跑為何不跑？）我們根
        本沒有地方跑，不知道要到那裡去」（見本院卷(一)第一六○頁），足見被害
        人壬○○、癸○○住在臺北市○○街上址期間，其等之行動自由未受限制，
        仍有機會離開，因無去處，故未離開。
    ２因此，尚難依被害人壬○○、癸○○之指訴，遽認被告乙○○等人涉有私行拘
      禁罪嫌。
（四）對戊○之剝奪行動自由罪部分：
      被害人戊○於本院坦承：八十九年九月十九日下午，乙○○打電話其下班後見
      面，才在那天晚上回電（見本院卷(一)第一五六頁、本院卷(二)第二二頁），於偵
      查中稱：於同日二十二時三十分許，到達約定之臺北市○○○路與撫遠街口，
      乙○○拉其至臺北市○○街上址，其跟著進去等情（見偵查卷(一)第一一○頁反
      面），足見戊○當時係自願與被告乙○○前往臺北市○○街上址，應非遭被告
      等挾持剝奪行動自由。
（五）竊取辛○○普通小型車駕駛執照部分：
      被告乙○○所持有之辛○○普通小型車駕駛執照係辛○○借其使用，而於其持
      有中侵占入己加以變造，已如前述，並非竊盜。
（六）此外復查無其他積極證據足資證明有何公訴意旨所指上開犯行，自屬不能證明
      此部分之犯罪，惟公訴人既認與本件前揭論罪部分有裁判上一罪關係，爰均不
      另為無罪之諭知。
五、原審認被告乙○○、丑○○、子○○所犯罪證明確，予以論罪科刑，固非無見。
    惟查：
（一）刑法第二百十四條所謂使公務員登載不實事項於公文書罪，須一經他人之聲明
      或申報，公務員即有登載之義務，並依其所為之聲明或申報予以登載，而屬不
      實之事項者，始足構成，若其所為聲明或申報，公務員尚須為實質之審查，以
      判斷其真實與否，始得為一定之記載者，即非本罪所稱之使公務員登載不實。
      原判決事實欄記載陳振茂、戊○等填具大陸地區人民進入臺灣地區旅行證申請
      書及大陸地區人民進入臺灣地區保證書，向內政部警政署入出境管理局以配偶
      來臺探親名義，申請癸○○、壬○○入境，致該管不知情之公務員將不實之事
      項登載於其職務上所掌管之前開申請書上。然依內政部警政署入出境管理局九
      十年八月二十四日（九十）境平界字第四七三一一號函稱：現行申請案件由臺
  灣地區親屬或代申請單位代為申請，該局依據大陸地區人民進入臺灣地區許可
      辦法之規定，針對所填資料予以書面審核，如發現申請案中之親屬關係存疑時
      ，即以書面通知被探人或代申請人詳予說明。由於大陸公證書開具浮濫，該局
      曾函請海基會查驗證，但均無實質結果。在無面談機制，亦無法派員赴大陸查
      證情形下，唯依保證書對保程序及誠信原則審核，如符合規定，即許可發證；
      如仍有可疑之處，則函請縣市警察局查處，俟警局查覆情形憑辦（見本院卷(一)
      第五四至五五頁），可見主管機關之承辦人員有實質審查之權責，並非依申請
      書及保證書之填具，即應登載發給，則尚無使公務員登載不實之問題。原判決
      就此部分遽為論處被告等使公務員登載不實，自有未洽。
（二）受被告等委託向內政部警政署入出境管理局申請癸○○入境之陳建峰，對本案
      並不知情，僅單純代辦手續，業據被告乙○○供明在卷（見本院卷(二)第一三七
      頁），原判決對陳建峰是否知情未予認定，自有未當。
（三）被告等並未提供大陸地區女子與男客性交之場所，原判決亦認定被告等係媒介
      壬○○、癸○○等至各賓館與不特定男客為性行為，並未提供性交場所，然竟
    認定成立容留罪名，自有未合。又原判決認定被告等媒介為性交，惟於事實欄
      記載「共同基於使男女與他人為『性交或猥褻』行為以資營利之概括犯意聯絡
      」，於理由欄復未說明媒介性交與媒介猥褻之間有何關係，亦有未洽。
（四）原判決就公訴人起訴被害人戊○自臺北市○○○路與撫遠街口，遭被告乙○○
      等人剝奪行動自由，挾持押往臺北市○○街三七六巷六號一樓處及被告丑○○
      嗣對被害人戊○妨害自由之事實，並未認定成立犯罪，亦未說明何以不成立之
      理由，有就已受請求之事項未予判決之違法。
（五）原判決就被告等人關於何罪與何人成立共犯關係及共犯彼此間之行為分擔情形
      如何，俱未認定明白，亦有未合。
（六）原判決既認定被告等對壬○○、癸○○等大陸地區女子並無妨害自由犯行，卻
      於事實欄記載「壬○○及癸○○二人因不堪繼續從事賣淫之工作而『伺機逃離
      』」，其事實之記載與理由之認定有所矛盾。
（七）按刑法第三百四十六條第一項之恐嚇取財罪，係以意圖為自己或第三人不法所
      有為構成要件之一，若僅以恐嚇方法使人交付財物，而並無不法所有之意圖者
      ，縱令其行為或可觸犯他項罪名，要無由成立本條之恐嚇取財罪。是以若雙方
      為免日後之糾葛，以洽談協議方式談判解決，允於交付財物，即令談判時有言
      語衝突，亦與恐嚇取財之要件不合（最高法院八十三年度台上字第二六八九號
      及八十二年度台上字第四三七五號裁判參照）。被告乙○○於偵查中稱：「壬○○逃跑前戊○有找過她，她逃跑後王金良有找戊○，戊○承諾把她找回來」
      （見偵查卷(二)第一○五頁），於警訊、偵查中稱：當初與戊○約定如日後其配
      偶不見，即須歸還機票、食宿及各項雜項費用共計二十五萬元。八十九年九月
      十九日戊○是為了解決債務糾紛才到撫遠街（見偵查卷(一)第十一頁反面、第十
      二、十四頁、第一二九頁正、反面、第一三○頁、偵查卷(二)第一○九、一二○
      頁），於本院稱：「王金良辦壬○○來要賺錢，壬○○不見，王金良算一算花
      了二十多萬元，要戊○還他花的錢，因為戊○去大陸的錢也是王金良出的」（
      見本院卷(一)第一五五頁），核與被告丑○○於警訊、偵查中供稱：當日戊○與
      乙○○間係討論債務問題（見偵查卷(一)第十八頁反面、第十九頁反面、第七六
      頁），被告子○○於警訊、偵查及原審亦稱：因戊○欠乙○○錢，故載其至花
      旗銀行領款等情相符（見偵查卷(一)第二三頁反面、第二四頁反面、第七四頁反
      面、偵查卷(二)第九八頁反面、原審卷第二十、一六○頁）。而被害人戊○於警
      訊及原審亦自承：壬○○跑掉，乙○○認為是我藏壬○○，要我至他家談判，
      並同意賠他錢等語（見偵查卷(一)第二七頁反面、原審卷第一二五頁），是被告
      乙○○等人係為向被害人索討債務，且要求賠償之金額亦非顯不相當，於主觀
      上並無不法所有意圖，自不成立恐嚇取財罪。公訴人亦認並無不法所有之意圖
      ，係以妨害自由之手段強迫被害人戊○賠償損失，僅成立妨害自由罪名，原甚
      正確，原判決竟予變更起訴事實而論以恐嚇取財罪，尚有未洽。
（八）按刑法上所謂行使偽造、變造私文書，乃依文書之用法，以之充作真正文書而
      加以使用之意，故必須提出偽造、變造之文書，本於該文書之內容有所主張，
      始足當之，有最高法院四十七年台上字第一○四八號、七十二年台上字第四七
      ○九號判例可資參照。被告乙○○將自己所持有向辛○○借用之普通小型車駕
      駛執照，侵占入己，交付王金良換貼自己之照片予以變造特種文書後，並未提
      出行使，是此部分並無行使之問題，原審竟認定亦成立行使罪名，自有未當。
（九）公訴人起訴王金良將自己國民身分證換貼乙○○照片交付被告乙○○部分，原
      審漏未判決。又交付壬○○之變造己○○重型機車駕駛執照，己○○是否知情
      ？被告乙○○等人如何取得？原審均未查明認定，亦有未合。
（十）公訴人原起訴被告乙○○竊取辛○○之駕駛執照，涉犯刑法第三百二十條第一
      項竊盜罪嫌，原審認應成立侵占罪，卻未敘明理由。又公訴人未起訴被告丑○○犯刑法第二百十六條之行使第二百十四條使公務員登載不實文書罪，原審併
      為裁判，亦未說明理由，均有未當。
（十一）原審對於諭知沒收之物，於事實及理由欄未載明屬何人所有，亦未敘明變造
      王禎興國民身分證、變造己○○重型機車駕駛執照何以不予沒收之理由。另扣
      案之紅色毛巾一條，為未參與妨害自由犯行之丙○○所有，經被告乙○○供述
      在卷（見本院卷(一)第一五五頁、本院卷(二)第九四頁），應召女郎薪資報表十五
      張等物，並無證據證明與本案有關，原審竟予沒收，均有未洽。
六、被告三人上訴，均否認媒介大陸地區女子與他人性交，被告乙○○並否認侵占辛○○普通小型車駕駛執照，被告丑○○、子○○否認有何妨害自由犯行云云，指
    摘原判決不當，雖無理由，惟原判決既有可議，自應由本院予以撤銷改判。爰審
    酌被告乙○○、丑○○、子○○年輕力壯，不知努力工作，自食其力，卻媒介大
    陸女子與他人性交以從中牟利及其犯罪之動機、目的、手段，所為對社會善良風
    俗造成重大危害，又被告乙○○於八十一年間，因偽造文書案件，經臺灣高雄地
    方法院減刑為有期徒刑一月十五日，緩刑二年，但於八十二年間，更犯詐欺罪，
    經本院判處有期徒刑四月，上開緩刑之宣告因而撤銷，於八十九年四月十七日因
    罹於行刑權時效報結。復於八十二年間，因偽造有價證券、妨害風化案件，分別
    經本院、臺灣臺北地方法院判處有期徒刑一年六月、四月，上開詐欺案件與妨害
    風化案件經合併定執行刑為有期徒刑七月，於八十九年九月二十九日因時效完成
    報結，目前因偽造有價證券案件執行中，有本院被告全國前案紀錄表及臺灣高等
    法院檢察署刑事資料簡復表在卷可按（見本院卷(一)第二七至三八頁），雖不構成
    累犯，然素行不佳，猶不思悔改，然於犯後供明大部分犯行，又原審僅論被告丑
    ○○傷害罪，而未論牽連觸犯之妨害自由罪，此部分量刑應酌予加重等一切情狀
    ，分別量處如主文所示之刑，並均定其應執行之刑。至扣案如附表所示之物，分
    屬被告乙○○及同案被告壬○○、陳振茂、王金良所有（詳如附表），均為供共
    同犯罪所用之物，業據被告乙○○供承在卷（見偵查卷(一)第十三、八十頁、本院
    卷(一)第一五五頁、本院卷(二)第九三頁），併依刑法第三十八條第一項第二款之規
    定，分別在所犯罪名之下宣告沒收。另變造己○○重型機車駕駛執照上之「壬○○」照片，並未扣案，且非屬必須沒收之物，扣案之應召女郎薪資報表十五張、
    公司計畫書二張、彭應月、李藝中華民國臺灣地區旅行證各一張、周世明、許建
    龍、陳志嵩中華人民共和國結婚證各一張、劉錫明、張繼剛、洪慶祥、李文正中
    華民國護照各一本、劉錫明臺灣居民來往大陸通行證一張、周世明、許建龍、陳
    志嵩、邱奉昌、丙○○、姚國順中華人民共和國福建省公證處公證書各一件、寅
    ○○國民身分證一張等物，據被告乙○○稱：其等有從事代辦往來臺灣與大陸地
    區證件及代訂機位等業務，薪資報表十五張及公司計畫書是丁○○帶來的（見偵
    查卷(一)第十三頁、本院卷(二)第九三、九四頁），經核上述文件記載內容亦無從認
    定與本案有何關連，均尚難認與本件犯罪有關，自均毋庸諭知沒收。
據上論斷，應依刑事訴訟法第三百六十九條第一項前段、第三百六十四條、第二百九
十九條第一項前段、刑法第二十八條、第五十六條、第二百十六條、第二百十四條、
第二百十二條、第二百三十一條第一項、第二百七十七條第一項、第三百零二條第一
項、第三百二十條第一項、第三百三十五條第一項、第五十五條、第四十七條、第五
十一條第五款、第三十八條第一項第二款、罰金罰鍰提高標準條例第一條前段，判決
如主文。
本案經檢察官郭弘佑到庭執行職務。
中      華      民      國    九十一    年      二      月      八      日
                              臺灣高等法院刑事第十一庭
                                  審判長法  官  楊  照  男
                                        法  官  陳  炳  彰
                                        法  官  王  詠  寰
右正本證明與原本無異。
被告乙○○侵占部分不得上訴。
其餘部分如不服本判決應於收受送達後十日內向本院提出上訴書狀，其未敘述上訴之
理由者並得於提起上訴後十日內向本院補提理由書（均須按他造當事人之人數附繕本
）。
                                        書記官  駱  麗  君
中      華      民      國    九十一  年      二      月      八      日
附錄：本案論罪科刑法條全文
刑法第二百十六條
行使第二百十條至第二百十五條之文書者，依偽造、變造文書或登載不實事項或使登
載不實事項之規定處斷。
刑法第二百十四條
明知為不實之事項，而使公務員登載於職務上所掌之公文書，足以生損害於公眾或他
人者，處三年以下有期徒刑、拘役或五百元以下罰金。
刑法第二百十二條
偽造、變造護照、旅券、免許證、特許證及關於品行、能力、服務或其他相類之證書
、介紹書，足以生損害於公眾或他人者，處一年以下有期徒刑、拘役或三百元以下罰
金。
刑法第二百三十一條
意圖使男女與他人為性交或猥褻之行為，而引誘、容留或媒介以營利者，處五年以下
有期徒刑，得併科十萬元以下罰金。以詐術犯之者，亦同。
以犯前項之罪為常業者，處一年以上七年以下有期徒刑，得併科三十萬元以下罰金。
公務員包庇他人犯前二項之罪者，依各該項之規定加重其刑至二分之一。
刑法第二百七十七條
傷害人之身體或健康者，處三年以下有期徒刑、拘役或一千元以下罰金。
犯前項之罪，因而致人於死者，處無期徒刑或七年以上有期徒刑，致重傷者，處三年
以上、十年以下有期徒刑。
刑法第三百零二條
私行拘禁或以其他非法方法，剝奪人之行動自由者，處五年以下有期徒刑、拘役或三
百元以下罰金。
因而致人於死者，處無期徒刑或七年以上有期徒刑，致重傷者，處三年以上十年以下
有期徒刑。
第一項之未遂犯罰之。
刑法第三百二十條
意圖為自己或第三人不法之所有，而竊取他人之動產者，為竊盜罪，處五年以下有期
徒刑、拘役或五百元以下罰金。
意圖為自己或第三人不法利益，而竊佔他人之不動產者，依前項之規定處斷。
前二項之未遂犯罰之。
刑法第三百三十五條
意圖為自己或第三人不法之所有，而侵占自己持有他人之物者，處五年以下有期徒刑
、拘役或科或併科一千元以下罰金。
前項之未遂犯罰之。